【裁判字號】    97,台上,3974
【裁判日期】    970821
【裁判案由】    違反槍砲彈藥刀械管制條例
【裁判全文】
最高法院刑事判決            九十七年度台上字第三九七四號
上  訴  人  甲○○
上列上訴人因違反槍砲彈藥刀械管制條例案件，不服台灣高等法
院高雄分院中華民國九十七年六月十九日第二審判決（九十七年
度上訴字第七三八號，起訴案號：台灣高雄地方法院檢察署九十
六年度偵字第二五八三二號），提起上訴，本院判決如下：
    主  文
上訴駁回。
    理  由
按刑事訴訟法第三百七十七條規定，上訴於第三審法院，非以判
決違背法令為理由，不得為之。是提起第三審上訴，應以原判決
違背法令為理由，係屬法定要件。如果上訴理由書狀並未依據卷
內訴訟資料，具體指摘原判決不適用何種法則或如何適用不當，
或所指摘原判決違法情事，顯與法律規定得為第三審上訴理由之
違法情形，不相適合時，均應認其上訴為違背法律上之程式，予
以駁回。本件原判決維持第一審從一重論處上訴人甲○○未經許
可，寄藏可發射子彈具有殺傷力之改造手槍罪刑之判決，駁回其
在第二審之上訴，已詳敘認定犯罪事實之依據及憑以認定之理由
。對於上訴人承認於民國九十五年三月間，受案外人鄭博仁（已
於九十五年五月十七日死亡）委託，代為寄藏扣案槍、彈，迄九
十六年九月五日被警查獲等情，而以上訴人係遭鄭博仁脅迫借款
，而被迫受寄其所交付之該槍、彈為由，請求依刑法第五十九條
減輕其刑，並舉鄭博仁之弟鄭博元為證部分，原判決亦依查證所
得，說明證人鄭博元於第一、二審所為陳述，前後矛盾不符，難
以採信，自無從證明上訴人所述被迫寄藏之情事為真實。再觀諸
上訴人非法寄藏改造手槍及子彈期間長遠一年六月，對他人之身
體、生命、社會治安與秩序造成潛在之危險與不安，其犯罪情狀
在客觀上亦不足以引起一般同情，惟審酌上訴人素行、坦承犯情
、犯後態度良好、單純寄藏而無其他不當行為、個人及家庭狀況
，乃維持第一審所處最低度有期徒刑三年及併科罰金新台幣二萬
元。從形式上觀察，原判決並無違背法令之情形。按採證認事本
屬事實審法院之職權，倘其所為之判斷，不違背經驗法則及論理
法則，即不能任意指為違背法令，而執為合法之第三審上訴理由
。又是否適用刑法第五十九條規定酌量減輕其刑，乃實體法上賦
予法院得依職權自由裁量之事項，亦不能以原審未依該法條酌減
其刑，謂有不當為由，提起第三審上訴。上訴意旨就上述原判決
理由業已詳為論斷說明之事項、原審採證認事職權及刑罰裁量權
之適法行使，但憑己見任意指摘，殊非適法之第三審上訴理由。
本件上訴違背法律上之程式，應予駁回。
據上論結，應依刑事訴訟法第三百九十五條前段，判決如主文。
中    華    民    國  九十七  年    八    月  二十一  日
                      最高法院刑事第十一庭
                          審判長法官  花  滿  堂
                                法官  黃  正  興
                                法官  陳  東  誥
                                法官  林  錦  芳
                                法官  吳  信  銘
      本件正本證明與原本無異
                                      書  記  官
中    華    民    國  九十七  年    八    月  二十五  日
                                                      v


司法院資訊處製作；財團法人民間司法改革基金會備份。
